---
echo: false
warning: false
---

```{r}
library(surveydown)
```

::: {#welcome .sd-page}

# Добро пожаловать в опросник нашего исследования! 

```{r}
sd_next(label = "Начать опрос", next_page = "patient")
```

:::

::: {#patient .sd-page}

## Данные о пациенте

Заполните, пожалуйста данные о себе:

```{r}
sd_question(
  type  = 'text',
  id    = 'initials',
  label = "Ваши инициалы (ФИО)"
)



sd_question(
  type  = 'date',
  id    = 'dob',
  label = "Дата рождения"
)

sd_question(
  type   = 'mc',
  id     = 'sex',
  label  = "Пол",
  option = c(
    "Мужской" = "male",
    "Женский" = "female"
  )
)

sd_question(
  type   = 'mc',
  id     = 'pregnancy',
  label  = "Наличие беременности?",
  option = c(
    "Да" = "yes",
    "Нет" = "no"
  )
)

sd_question(
  type  = 'numeric',
  id    = 'pregnancy_weeks',
  label = "Укажите количество недель"
)

sd_next(next_page = 'diag')
```

:::

::: {#diag .sd-page}

## Диагноз

```{r}
sd_question(
  type  = 'mc_multiple',
  id    = 'diag',
  label = "Укажите основные диагнозы?",
  option = c(
    "Интерстициальный цистит (хронический)" = "N30.1",
    "Инфекция мочевыводящих путей без установленной локализации" = "N39.0",
    "Необструктивный хронический пиелонефрит, связанный с рефлюксом" = "N11.0",
    "Острый тубулоинтерстициальный нефрит" = "N10",
    "Острый цистит" = "N30.0",
    "Другой" = "OTHER"
  )
)

sd_next(next_page = 'end')
```

:::

::: {#acss .sd-page}

## Шкала оценки симптомов острого цистита (ACSS)

Пожалуйста укажите, отмечали ли Вы следующие симптомы в течение последних 24 часов, и оцените степень
их выраженности

### Типичные симптомы

```{r}
sd_question(
  type   = 'mc_buttons',
  id     = 'acss_1_1',
  label  = "Учащенное мочеиспускание малыми объемами мочи",
  option = c(
    "нет" = "0",
    "да, чуть чаще, чем обычно" = "1",
    "да, заметно чаще" = "2",
    "да, очень часто" = "3"
  )
)

sd_question(
  type   = 'mc_buttons',
  id     = 'acss_1_2',
  label  = "частое посещение туалета",
  option = c(
    "до 4 раз в день" = "0",
    "5-6 раз в день" = "1",
    "7-8 раз в день" = "2",
    "9-10 раз в день и чаще" = "3"
  )
)

sd_question(
  type   = 'mc_buttons',
  id     = 'acss_2',
  label  = "Срочные сильные и неудержимые позывы к мочеиспусканию",
  option = c(
    "нет" = "0",
    "да, слабо" = "1",
    "да, умеренно" = "2",
    "да, сильно" = "3"
  )
)

sd_question(
  type   = 'mc_buttons',
  id     = 'acss_3',
  label  = "Боль или жжение при мочеиспускании",
  option = c(
    "нет" = "0",
    "да, слабо" = "1",
    "да, умеренно" = "2",
    "да, сильно" = "3"
  )
)

sd_question(
  type   = 'mc_buttons',
  id     = 'acss_4',
  label  = "Чувство неполного опорожнения мочевого пузыря",
  option = c(
    "нет" = "0",
    "да, слабо" = "1",
    "да, умеренно" = "2",
    "да, сильно" = "3"
  )
)

sd_question(
  type   = 'mc_buttons',
  id     = 'acss_5',
  label  = "Боль или дискомфорт внизу живота",
  option = c(
    "нет" = "0",
    "да, слабо" = "1",
    "да, умеренно" = "2",
    "да, сильно" = "3"
  )
)

sd_question(
  type   = 'mc_buttons',
  id     = 'acss_6',
  label  = "Наличие крови в моче",
  option = c(
    "нет" = "0",
    "да, слабо" = "1",
    "да, умеренно" = "2",
    "да, сильно" = "3"
  )
)
```


Общая сумма баллов: `r sd_output("acss_sum", type = 'value')`

```{r}
sd_output(id = "acss_summary", type = "question")
```

```{r}
sd_next(next_page = 'end')
```

:::

::: {#end .sd-page}

## Спасибо за прохождение опроса

Ваши ответы очень важны для нас.

```{r}
sd_close("Закрыть страницу")
```

:::
